臺灣臺北地方法院民事裁定
111年度抗字第93號
抗  告  人  禾康都更股份有限公司（原名丞宇建設股份有限公
            司）    
法定代理人  洪冠屏  
相  對  人  中租迪和股份有限公司

法定代理人  陳鳳龍  
上列當事人間聲請本票裁定事件，抗告人對於民國110年12月16
日本院110年度司票字第19583號民事裁定提起抗告，本院裁定如
下：
    主  文
抗告駁回。
抗告程序費用新臺幣壹仟元由抗告人負擔。
    理  由
一、按執票人依票據法第123 條規定，聲請法院裁定許可對發票
    人強制執行，係屬非訟事件，此項聲請之裁定，及抗告法院
    之裁定，僅依非訟事件程序，就本票形式上之要件是否具備
    予以審查為已足，並無確定實體上法律關係存否之效力，如
    發票人就票據債務之存否有爭執時，應由發票人提起確認之
    訴，以資解決（最高法院57年台抗字第76號、56年台抗字第
    714 號裁判意旨參照）。又法院於非訟事件不得為實體上之
    審查，故發票人縱有實體上之爭執，應另行提起確認之訴，
    法院仍應為准許本票強制執行之裁定（臺灣高等法院暨所屬
    法院83年度法律座談會民事類第48號研討結果參照）。
二、相對人於原審聲請意旨略以：相對人執有抗告人於民國108
    年6月27日簽發之本票1紙（下稱系爭本票），內載金額新臺
    幣（下同）1,732萬7,000元，付款地未載，利息按週年利率
    20％計算，免除作成拒絕證書，到期日110年9月29日，惟於
    到期後經提示僅支付其中部分外，其餘204萬5,000元未獲付
    款，為此提出系爭本票，聲請裁定就上開金額及依週年利率
    16％計算之利息准許強制執行等語。
三、抗告意旨略以：抗告人與丞宇公司無關，抗告人並未開立系
    爭本票，亦無任何義務與責任承擔，此非屬抗告人之債務。
    為此，爰依法提起抗告等語。
四、經查，相對人主張之事實，業據其提出與所述相符之系爭本
    票為據，而原審就系爭本票為形式上之審查，認其已具備本
    票各項記載事項，合於票據法第120 條規定，屬有效之本票
    ，乃依同法第123 條裁定准許為強制執行，並無不合。至抗
    告人雖以前詞置辯，然抗告人此部分主張無論屬實與否，均
    屬實體上之爭執，尚非本件非訟事件程序所得審究，依首揭
    說明，應由抗告人另行提起確認訴訟以資解決，以免混淆非
    訟形式審查與實體權利得否行使認定之分際。從而，原審依
    審核結果，裁定准予強制執行，並無不當。抗告意旨指摘原
    裁定不當，求予廢棄，為無理由，應予駁回。
五、據上論結，本件抗告為無理由，依非訟事件法第21條第2 項
    、第24條第1 項、第46條，民事訴訟法第495 條之1 第1 項
    、第449 條第1 項、第95條、第78條，裁定如主文。　　
中　　華　　民　　國　　111 　年　　1 　　月　　24　　日
                  民事第七庭    審判長法  官  姜悌文

                                      法  官  黃愛真

                                      法  官  溫祖明
以上正本係照原本作成。　　　　　　　　　　　　　　　　　
本裁定僅得以適用法規顯有錯誤為理由提起再抗告。如提起再抗
告，應於裁定送達後10日內委任律師為代理人向本院提出再抗告
狀，並繳納再抗告費新臺幣1,000元。
中　　華　　民　　國　　111 　年　　1 　　月　　24　　日
                                      書記官  李佳儒